

#### Coordonnées

- **⑨** 59510, Hem
- 06 05 36 84 53
- merlinlucapro@gmail.com

# Compétences

- HTML et CSS
- Andlais
- Créatif
- Esprit d'équipe et adaptabilité

# **Merlin Luca**

## Développeur Web

#### A PROPOS DE MOI

Ancien étudiant motivé en anthropologie et passionné de technologie depuis tout petit, je souhaite à mon échelle liée ces 2 domaines qui m'ont toujours animé. Je bénéficie d'une expérience pratique dans la réalisation d'activités liées au développement web acquise au cours de diverses formations. Doté d'une grande capacité d'adaptation, je sais me montrer proactif et digne de confiance dans la réalisation de mes missions.

#### PARCOURS PROFESSIONNEL

Vendeur polyvalent à Tati

10/2014 - 12/2014

Conseiller de la Jeunesse de Hem

09/2010 - 09/2018

- Relationnels de la petite enfance au 3ème âge.
- Participation à des événements officiels de la commune avec prises de paroles et échanges avec le public.
- Entretiens des locaux, préparation salle pour des événements.
- · Animation d'une radio locale événementiel.
- En charge de projet et aménagement urbain.
- Vente et conseils clients.
- Séminaire de sensibilisation à des sujets sociaux importants.

### FORMATION

**Développeur Web**, En cours **Simplon** - Roubaix

09/2019-06/2021

Étudiant en Anthropologie

09/2017-06/2018

Lycée Colbert - Tourcoing, STI2D

HTML - CSS
Openclassroom / SoloLearn
+divers diplome et test de langages :
Java / JavaScript / PHP / MySQL / ¡Son / Ruby / Python / ...